臺灣高雄地方法院刑事附帶民事訴訟判決
111年度附民字第259號
原      告  吳志成  

訴訟代理人  詹忠霖律師
被      告  王士豪  


訴訟代理人  蔡秋聰律師(法扶律師)
上列被告因洗錢防制法等案件（本院111年度金訴字第71號），
經原告提起附帶民事訴訟，請求損害賠償，本院判決如下：
    主  文
被告應給付原告新臺幣281,000元，及自民國111年4月16日起至
清償日止週年利率5％計算之利息。
本判決得假執行。但被告如以新臺幣281,000元為原告供擔保，
得免為假執行。
    事實及理由
一、原告主張：被告王士豪與真實姓名年籍不詳之詐欺集團成員
    共同基於詐欺之故意，由詐欺集團成員於民國109年11月初
    某日，自稱「Du Yan」，以通訊軟體LINE發送訊息向原告吳
    志成佯稱：可在期貨貴金屬交易平台註冊進行投資，投資款
    僅需匯入指定帳戶即可云云，致原告陷於錯誤，遂於110年1
    月6日12時32分許，匯款新臺幣（下同）281,000元至被告申
    辦之兆豐國際商業銀行帳號00000000000號帳戶，旋遭被告
    提領後交予詐欺集團成員，致原告受有281,000元之損害，
    爰依民法第184條第1項前段、第185條第1項規定提起本訴等
    語。並聲明：被告應給付原告281,000元，及自起訴狀繕本
    送達翌日起至清償日止，按週年利率5 ％計算之利息。
二、被告則以：被告因原告遭詐欺之事件，實際受有之報酬僅有
    3,000元，原告請求金額過鉅等語，資為抗辯。並聲明：原
    告之訴駁回。
三、兩造不爭執事項：
㈠、原告起訴主張之全部原因事實。
㈡、原告之起訴狀繕本送達日期為111年4月15日。　　　　
四、爭點：
　　本件原告得請求被告賠償之金額為何？
五、得心證之理由：
㈠、因故意或過失，不法侵害他人之權利者，負損害賠償責任；
    數人共同不法侵害他人之權利者，連帶負損害賠償責任，民
    法第184 條第1 項前段、第185 條第1 項前段分別定有明文
    。共同侵權行為人間不以有意思聯絡為必要，數人因故意或
    過失不法侵害他人之權利，茍各行為人之故意或過失行為，
    均為其所生損害之共同原因，即所謂行為關聯共同，亦足成
    立共同侵權行為。再按民法第273 條第1項規定，連帶債務
    之債權人，得對於債務人中之一人或數人或其全體，同時或
    先後請求全部或一部之給付。
㈡、經查，原告主張之上揭事實，業為被告所不爭執，堪認原告
    之主張屬實。是以，被告與詐騙集團之成員以上開手法詐騙
    原告，致原告受有281,000元之損害，原告依上開規定，請
    求被告應賠償所受之損害281,000元，自屬有據。
㈢、給付無確定期限者，債務人於債權人得請求給付時，經其催
    告而未為給付，自受催告時起，負遲延責任。其經債權人起
    訴而送達訴狀，或依督促程序送達支付命令，或為其他相類
    之行為者，與催告有同一之效力；前項催告定有期限者，債
    務人自期限屆滿時起負遲延責任；遲延之債務，以支付金錢
    為標的者，債權人得請求依法定利率計算之遲延利息；應付
    利息之債務，其利率未經約定，亦無法律可據者，週年利率
    為百分之五，民法第229 條第2 項、第3 項、第233條第1 
    項、第203 條分別定有明文。
㈣、原告請求被告賠償其所受之損害係以支付金錢為標的，是原
    告請求被告應自起訴狀繕本送達翌日即111年4月16日起負遲
    延責任，亦屬有據。　　　
六、綜上所述，原告依民法第184條第1項前段、第185條第1項規
    定，請求被告應給付原告281,000元，及自起訴狀繕本送達
    翌日即111年4月16日起至清償日止，按週年利率5％計算之利
    息，為有理由，應予准許。
七、原告勝訴部分，所命被告給付金額未逾500,000元，爰依民
    事訴訟法第389條第1項第5款規定，依職權宣告假執行，並
    依同法第392條第2項規定，依職權宣告被告如為原告預供擔
    保，得免為假執行。　　
八、本件事證已臻明確，兩造其餘之攻擊或防禦方法及所用之證
    據，經本院斟酌後，認為均不足以影響本判決之結果，爰不
    逐一論列，附此敘明。
九、本件為刑事附帶民事訴訟，毋庸徵收裁判費，本案訴訟繫屬
    期間復無其他訴訟費用，無庸為訴訟費用負擔之諭知。　
據上論結，原告之訴為有理由，依民事訴訟法第389條第1項第5
款、第392條第2項，判決如主文。
中　　華　　民　　國　　111 　年　　12　　月　　2 　　日
                  刑事第八庭    法　官  何一宏
以上正本證明與原本無異。
如不服本判決應於收受本判決後20日內向本院提出上訴書狀，並
應敘述具體理由，如未敘述上訴理由者，應於上訴期間屆滿後20
日內補提理由書狀於本院（均須按他造當事人之人數附繕本）「
切勿逕送上級法院」。
中　　華　　民　　國　　111 　年　　12　　月　　2 　　日
　　　　　　　　　　　　　　　　書記官　陳建志